【裁判字號】    89,簡上,9
【裁判日期】    890315
【裁判案由】    公共危險
【裁判全文】
臺灣嘉義地方法院刑事判決                            八十九年度簡上字第九號
    上  訴  人  丙○
    即  被  告
右上訴人因公共危險案件，不服本院嘉義簡易庭八十八年度嘉簡字第一○一一號中華
民國八十八年十一月二十六日第一審判決（台灣嘉義地方法院檢察署檢察官聲請簡易
判決處刑案號：八十八年度偵字第六六九四號），提起上訴，本院管轄之第二審合議
庭判決如左：
    主  文
上訴駁回。
    事  實
一、丙○明知飲酒後吐氣所含酒精成分超過每公升○‧二五毫克以上者，因神智不清
    ，反應遲鈍，不得駕車，而於民國八十八年九月二十二日凌晨二時二十分許，因
    飲用玉泉清酒，於其酒後吐氣所含酒精濃度成分高達每公升○‧八○毫克，意識
    不清，已達不能安全駕駛動力交通工具之程度，竟仍騎乘動力交通工具即車號Ｕ
    ＩＲ─四二七號輕機車，沿嘉義市○○○路由北往南方向行駛，途經吳鳳北路與
    民族路口時，適有甲○○駕駛Ｔ七─五五六二號自小客車沿民族路由西往東方向
    駛至，致兩車發生擦撞，經警測試其酒後吐氣酒精濃度值為每公升○‧八○毫克
    ，而查知上情。
二、案經嘉義市警察局第二分局報請臺灣嘉義地方法院檢察署檢察官偵查聲請以簡易
    判決處刑。
    理  由
一、訊據上訴人丙○對於前揭事實固坦承不諱，惟辯稱其家人眾多殘疾，家庭困苦，
    全賴其一人做工維生，原審判決刑度過重云云。經查：
（一）前揭事實業據上訴人於警訊時、偵查中及本院審理時坦承不諱，核與現場處理
      警員即證人乙○○於本院調查時證述情節相符，並有酒精濃度測試表、嘉義縣
      警察局舉發違反道路交通管理事件通知單、道路交通事故調查報告表各一份附
      於警卷可稽。
（二）按汽車駕駛人於飲酒後，其吐氣所含酒精成分超過每公升○．二五毫克以上者
      ，不得駕駛，道路交通安全規則第一百十四條第二款定有明文。又刑法第一百
      八十五條之三規定，其所謂「不能安全駕駛」動力交通工具而駕駛者，係指對
      於酒精濃度呼氣已達每公升○‧五五毫克以上，肇事率為一般正常人之十倍，
      且其判斷速度的能力及對危險的反應能力幾無，因其判斷及理解核與事實已有
      出入，乃認為已達「不能安全駕駛」之標準。被告於飲酒發生車禍後經警測試
      其酒後吐氣酒精濃度值為每公升○‧八○毫克，其酒後酒精濃度呼氣已超過標
      準值達○．二五毫克，有前揭酒精測試表可憑，且上訴人供稱：「：：：約於
      八十八年九月二十一日十九時許開始喝，所喝的酒是玉泉清酒：：：」等語（
      見警卷第二頁），堪認上訴人當時因服用酒類已不能安全駕駛動力交通工具而
      駕駛。
（三）再按刑之量定，係實體法上賦予法院得為自由裁量之事項，倘其未有逾越法律
      所規定之範圍，或濫用其權限，即不得任意指摘為違法（最高法院七十五年度
      台上字第七○三三號判例參照）。上訴人僅以其家人眾多殘疾，家庭困苦，全
      賴其一人做工維生，請求輕判等語為辯，並未指摘原判決認事用法有何違背法
      令處，其前開所辯，無非飾卸之詞，自不足採。本件事證明確，上訴人犯行洵
      堪認定。
二、核上訴人所為，係犯刑法第一百八十五條之三之公共危險罪，原審適用刑法第一
    百八十五條之三、第四十一條，罰金罰鍰提高標準條例第二條，予以量處拘役二
    十日，如易科罰金，以三百元折算一日，經核認事用法並無不合，量刑亦妥適，
    上訴人上訴意旨，指摘原審判決量刑偏重，希望從輕量刑，為無理由，應予駁回
    。
三、據上論斷，應依刑事訴訟法第四百五十五條之一第一項、第三項、第三百六十八
    條，判決如主文。
本案經檢察官林世芬到庭執行職務。
中      華      民      國    八十九    年      三      月     十五     日
                                臺灣嘉義地方法院刑事第一庭
                                    審判長法  官    陳    清    溪
                                          法  官    唐    淑    民
                                          法  官    陳    卿    和
右正本證明與原本無異。
本件不得上訴。
中      華      民      國    八十九    年      三      月      十五    日
                                          書記官    何    杉    禧
附錄：
刑法第一百八十五條之三：
服用毒品、麻醉藥品、酒類或其他相類之物，不能安全駕駛動力交通工具而駕駛者，
處一年以下有期徒刑、拘役或三萬元以下罰金。


司法院資訊處製作；財團法人民間司法改革基金會備份。
